【裁判字號】    90,上易,400
【裁判日期】    891222
【裁判案由】    違反著作權法
【裁判全文】
臺灣高等法院刑事判決                              九十年度上易字第四號
    上  訴  人  臺灣臺北地方法院檢察署檢察官
    被      告  戊○○
右上訴人因被告違反著作權法案件，不服臺灣臺北地方法院八十九年度易字第二五九
一號，中華民國八十九年十二月二十二日第一審判決（起訴案號：臺灣臺北地方法院
檢察署八十九年度偵字第一八四九五號）提起上訴，本院判決如左：
    主  文
上訴駁回。
    理  由
一、公訴意旨略以：被告戊○○明知如附表所示「愛情萬歲」等ＣＤ雷射唱片，係擅
    自重製丁○○○音樂股份有限公司等享有著作權之音樂著作物，竟於民國八十九
    年九月十三日，在臺北市中山區○○○路○段一一二號前，以每張不詳之價格，
    販售盜版之雷射唱片牟利，迨同日下午四時許為警查獲，並扣得重製雷射唱片二
    百八十五張，因認被告涉有著作權法第九十三條第三款以八十七條第二款方法侵
    害他人之著作權罪嫌。
二、訊據被告堅詞否認涉有公訴人所指之犯行，辯稱：伊八十九年九月十三日接到綽
    號「阿弟仔」之丙○○之通知，前往張某之攤位前購買盜版ＣＤ，丙○○要去上
    廁所，要伊慢慢挑，伊挑選期間，即為警查獲，伊並非該攤位之負責人云云。
三、經查本件係由告訴代理人乙○○會同臺北市政府警察局中山分局長安東路派出所
    警員甲○○前往現場查獲；據本件前往取締之員警甲○○於原審及本院調查時到
    庭證述：渠前往現場時，僅被告一人在場，被告當場否認販賣，辯稱伊是去購買
    光碟片，老闆係一綽號「阿弟」之人，臨時上廁所，託伊看顧的，被告當時手上
    持有幾片光碟片，渠等在現場停留約十分鍾，因被告無法交待該「阿弟」之人，
    故將之帶回警局等語（見原審卷第十九頁及本院九十年三月十二日訊問筆錄）；
    核與證人丙○○於本院結稱伊係受一林姓之人之僱用來台北賣光碟片，案發當日
    係伊以電話通知被告前來購買光碟片，適伊要上廁所，請被告自行選片，迨上完
    廁所回來，光碟片已不見了（見本院九十年二月二十二日訊問筆錄）等情相符。
    堪認被告所辯尚非虛妄。此外，復查無其他積極證據足資認定被告涉有公訴人所
    指之犯行，原判決以不能證明被告犯罪，而為諭知被告無罪之判決，經核並無不
    合。公訴人上訴意旨雖以：被告家住高雄卻遠來台北工作，顯與常情不合。丙○
    ○果係真正之攤位負責人，被告何不於警訊時供出以資證明？且查被告與該丙○
    ○之人僅一般顧客與老闆之關係，張某欲行如廁，卻輕易將該攤位交由並不孰識
    之被告看管，顯不合常情云云。經詰之被告供承伊是受顧於郭永演擔任鋁門窗裝
    修工作，有工作伊始北上，案發當日是張某打電話稱伊有光碟片詢以是否要購買
    ，伊始前往張某之攤位，伊與張某不孰，僅向伊買過三次光碟片而已等語；核與
    證人丙○○於原審審理中及本院訊問時所述情節悉相合，若其等二人早有勾串
    之謀議，被告於警訊中即可及早供出「阿弟」之真實姓名，以脫免刑責，而販賣
    該盜版光碟片，法有處罰明文，如張某並非該攤位之負責人，衡情應不可能冒然
    出而坦承犯行，自負刑責之必要。是以被告未及時供出張某姓名，恰足以證明被
    告二人並無勾串之情事。至於設籍高雄，前來台北工作，比比皆是，尤不能遽以
    認定被告係前來販賣盜版光碟片。是以本件上訴意旨，指摘原判決不當，求予撤
    銷改判，為無理由，應駁回其上訴。
據上論斷，應依刑事訴訟法第三百六十八條，判決如主文。
本案經檢察官林炳雄到庭執行職務。
中    華  民    國     九十     年       三       月       三十       日
                          臺灣高等法院刑事第十八庭
                              審判長法  官  吳      敦
                                    法  官  吳  明  峰
                                    法  官  林  陳  松
右正本證明與原本無異。
不得上訴。
                                    書記官  鎖  瑞  嶺
中    華    民    國     九十     年       四       月        三        日


司法院資訊處製作；財團法人民間司法改革基金會備份。
